【裁判字號】    90,親,81
【裁判日期】    900928
【裁判案由】    確認非婚生子女
【裁判全文】
臺灣高雄地方法院民事判決  九十年度親字第八一號
    原        告  丙○○
    被        告  乙○○
    兼法定代理人  甲○○
右當事人間確認非婚生子女事件，本院判決如左：
    主    文
確認被告乙○○（民國八十九年六月二十一日生）非被告甲○○與原告之婚生子。
訴訟費用由被告負擔。
    事    實
甲、原告方面：
一、聲明：如主文所示。
二、陳述：原告與被告甲○○於民國八十四年十月四日結婚，嗣因個性不合於八十八
    年一月間協議離婚，惟因工作繁忙乃於同年十一月十一日始辦理離婚登記，於上
    開期間內，原告即未與被告甲○○同居，惟原告與被告甲○○於婚姻關係存續中
    ，即自訴外人曾仁偉受胎，而於八十九年六月一日產下被告乙○○；雖被告乙○
    ○係原告與被告甲○○於婚姻關係存續中所生之子，依法應推定為婚生子女；惟
    被告乙○○既非原告自被告甲○○受胎所生之子，自應認被告間並無親子關係，
    爰提起本件訴訟等語。
三、證據：提出出生證明書一份及戶籍謄本二份為證。
乙、被告方面：
一、聲明：未為聲明。
二、陳述：對原告之主張無意見，被告乙○○確非自其受胎所生。
丙、本院依職權囑託高雄醫學大學附設中和紀念醫院鑑定被告間是否具有親子關係。
    理    由
一、按妻之受胎，係在婚姻關係存續中者，固推定其所生子女為婚生子女；惟該推定
    ，如夫妻之一方能證明妻非自夫受胎者，得於知悉子女出生之日起一年內提起否
    認之訴，民法第一千零六十三條第一項、第二項分別定有明文。
二、原告主張被告乙○○雖係伊與被告甲○○於婚姻關係存續中所生子，惟被告乙○
    ○並非自被告甲○○受胎所生之事實，業據提出出生證明書、戶籍謄本為證，且
    為被告甲○○所不爭執；復經本院依職權囑託高雄醫學大學附設中和紀念醫院鑑
    定上開事項，該院鑑定結果亦認被告間不具有親子關係，有該院九十年八月二十
    三日（九十）高醫附秘字第二一七九號函暨所附之親子鑑定結果報告書在卷可按
    。是以，堪信原告之主張為真正。
三、綜上所述，被告乙○○顯非原告自被告甲○○受胎所生之子女；從而，原告依民
    法第一千零六十三條第二項之規定，訴請確認被告乙○○非被告甲○○與原告之
    婚生子，即屬正當，應予准許。
據上論結，本件原告之訴為有理由，依民事訴訟法第七十八條、第八十五條第一項前
段，判決如主文。
中      華      民      國    九十      年      九      月    二十八  日
                              臺灣高雄地方法院民事第一庭
~B審判長法官  謝靜雯
~B法      官  方百正
~B法      官  洪能超
右正本證明與原本無異。
如不服本判決，應於送達後廿日內，向本院提出上訴狀。
中      華      民      國    九十      年      九      月     二十八   日
~B法院書記官  胡淑芳


司法院資訊處製作；財團法人民間司法改革基金會備份。
